臺灣士林地方法院民事簡易判決
111年度士簡字第426號
原      告  王明哲  
被      告  鄭麗真  
訴訟代理人  黃志杰  
上列當事人間請求侵權行為損害賠償(交通)事件，本院於民國11
1年8月15日言詞辯論終結，判決如下：
    主  文
被告應給付原告新臺幣柒萬玖仟元。
原告其餘之訴駁回。
訴訟費用新臺幣壹仟伍佰伍拾元，其中新臺幣捌佰貳拾貳元應由
被告負擔，其餘應由原告負擔。
本判決原告勝訴部分得假執行。
原告其餘假執行之聲請駁回。
    事實及理由要領
一、原告主張：原告於民國109年2月20日18時22分許，騎乘車牌
    號碼000-0000機車，在臺北市北投區西安街2段與公館路口
    等待左轉，遭被告駕駛車牌號碼0000-00號車之前輪壓住右
    腳，致原告受有右腳壓砸傷，原告支出醫療費用新臺幣（下
    同）9,000元（體內震波療程），後續醫療預估4萬元（震波
    療程每次3,000元），並請求精神慰撫金10萬元，乃依侵權
    行為之法律關係，提起本件訴訟等語，並聲明求為判決被告
    給付14萬9,000元，且願供擔保請准宣告假執行。
二、被告則以：原告主張震波治療部分，原告未提出證明等語，
    資為抗辯。
三、本院得心證之理由
(一)按因故意或過失，不法侵害他人之權利者，負損害賠償責任
    。汽車、機車或其他非依軌道行駛之動力車輛，在使用中加
    損害於他人者，駕駛人應賠償因此所生之損害。不法侵害他
    人之身體或健康者，對於被害人因此喪失或減少勞動能力或
    增加生活上之需要時，應負損害賠償責任。不法侵害他人之
    身體、健康、名譽、自由、信用、隱私、貞操，或不法侵害
    其他人格法益而情節重大者，被害人雖非財產上之損害，亦
    得請求賠償相當之金額。民法第184條第1項前段、第191條
    之2前段、第193條第1項、第195條第1項前段分別定有明文
    。又不法侵害他人之人格權，被害人受有非財產上損害，請
    求加害人賠償相當金額之慰撫金時，法院對於慰撫金之量定
    ，應斟酌實際加害情形、所造成之影響、被害人痛苦之程度
    、兩造之身分地位經濟情形及其他各種狀況，以核定相當之
    數額；再非財產上損害之慰撫金數額，究竟若干為適當，應
    斟酌兩造身分、地位及經濟狀況，俾為審判之依據（最高法
    院47年台上字第1221號、51年台上字第223號等判例參照）
    。
(二)經查，原告主張之事實，已據提出與所述相符之收據、診斷
    證明書等資料為證，並有本院向臺北市政府警察局調取之本
    件車禍資料在卷可憑，為被告所不爭執，堪信為真。基此，
    原告本於上開法律規定，請求被告負賠償責任，應屬有據。
(三)茲就原告上開請求審認如下：
　1.就醫療費用部分：原告因被告之侵權行為致其身體受有傷害
    ，至永安診所就診，支出9,000元，為被告所不爭執，並有
    卷附之診斷證明書、收據等件為憑（見本院卷第65、67頁）
    ，是原告此部分請求，應屬可採。
　2.就後續醫療預估部分：原告雖提出診斷證明書證明其所受上
    開傷害仍有持續復健及震波治療之必要，然原告就後續所需
    支出之費用數額為何及所需次數為何，均未提出相關單據或
    事證供參，是原告此部分請求，尚無可採。　　
　3.就精神慰撫金部分：本院衡諸本件權行為之手段、方式、所
    造成之傷害及其程度，復參酌年齡、智識、侵權行為情況等
    一切情狀，本院認原告請求非財產上損害即精神慰撫金以7
    萬元為妥適，超過部分之請求，即無可採。
四、從而，原告依上開法律關係，訴請被告給付7萬9,000元，為
    有理由，應予准許，逾此範圍之請求，則無理由，應予駁回
    ，此部分假執行之聲請，失所附麗，併予駁回。
五、本件原告勝訴部分，係就民事訴訟法第427條第1項訴訟適用
    簡易程序所為被告敗訴之判決，依同法第389條第1項第3款
    之規定，應依職權宣告假執行，原告之聲請不另准駁，並依
    職權確定訴訟費用為1,550元（第一審裁判費），其中822元
    應由被告負擔，其餘應由原告負擔。
中　　華　　民　　國　　111 　年　　8 　　月　　29　　日
                  士林簡易庭  法  官  楊峻宇
以上為正本係照原本作成。
如不服本判決，應於判決送達後20日內向本庭提出上訴狀。（須
按他造當事人之人數附繕本）。 
中　　華　　民　　國　　111 　年　　8 　　月　　30　　日
                              書記官  蘇彥宇